臺灣彰化地方法院北斗簡易庭小額民事判決
110年度斗小字第391號
原      告  新安東京海上產物保險股份有限公司台中分公司

法定代理人  王文龍  
訴訟代理人  洪銘遠  
            曾賜源  
被      告  鄭丞宏  

上列當事人間請求損害賠償事件，本院於民國110年12月27日言
詞辯論終結，判決如下：
    主    文
被告應給付原告新臺幣貳萬壹仟貳佰陸拾陸元，及自民國一一○
年十月一日起至清償日止，按年息百分之五計算之利息。
原告其餘之訴駁回。
訴訟費用（除減縮部分外）新臺幣壹仟元，其中新臺幣伍佰元由
被告負擔，餘由原告負擔。
本判決第一項得假執行；但被告如以新臺幣貳萬壹仟貳佰陸拾陸
元為原告預供擔保，得免為假執行。
    事實及理由
一、按訴狀送達後，原告不得將原訴變更或追加他訴；但擴張或
    減縮應受判決事項之聲明者，不在此限，民事訴訟法第255
    條第1項第3款定有明文。此規定於小額訴訟程序仍適用之，
    此參同法第436條之23準用同法第436條第2項規定自明。查
    本件原告起訴時聲明原為：被告應給付原告新臺幣（下同）
    58,252元，及自起訴狀繕本送達翌日起至清償日止，按年息
    5%計算之利息；嗣於民國110年12月14日當庭變更聲明為被
    告應給付原告42,531元，及自起訴狀繕本送達翌日起至清償
    日止，按年息5%計算之利息，核屬減縮應受判決事項之聲明
    ，合於前揭規定，應予准許。
二、原告主張：被告於109年5月30日，駕駛車牌號碼0000-00號
    自用小客車（下稱系爭A車），沿彰化縣北斗鎮西德里中華
    路由東往西方向迴轉至彰化縣北斗鎮西德里中華路由西往東
    方向行駛時，因違反特定標誌(線)禁制之過失，致撞擊原告
    所承保訴外人李佩華所有，而由訴外人張閔傑駕駛並停放在
    彰化縣○○鎮○○里○○路○○○○○○00號前之車牌號碼000-0000號自
    用小客車（下稱系爭B車），致系爭B車受損（下稱系爭事故
    ），支出修復工資及烤漆費用共計35,387元、零件費用22,8
    65元折舊後為7,144元，故系爭B車合理修復費用為42,531元
    ，已由原告依保險契約賠付被保險人，爰依侵權行為損害賠
    償及保險代位之法律關係，提起本件訴訟等語。並聲明：如
    上開變更聲明所示。
三、被告則抗辯：系爭B車有部分損害不是伊造成，伊僅造成系
    爭B車左前方輪胎損害而已等語。並聲明：原告之訴駁回。
四、得心證之理由：
  ㈠原告主張被告於前揭時地因違反特定標誌(線)禁制之過失，
    造成系爭B車受損，系爭B車經強馭股份有限公司SUBARU楊梅
    廠估價修復費用為58,252元，已由原告依保險契約賠付被保
    險人等情，並提出汽車險賠款同意書、系爭B車行照、受損
    照片、強馭股份有限公司SUBARU楊梅廠估價單、發票等件，
    復經本院依職權向彰化縣警察局北斗分局調取兩造於前揭時
    地發生交通事故卷宗核閱屬實，此有該局110年9月1日北警
    分五字第1100017220號函覆之初步分析研判表、道路交通事
    故現場圖、調查報告表㈠㈡、談話紀錄表、當事人酒精測定紀
    錄表、當事人登記聯單、本件事故現場及車損照片等可稽，
    被告對此僅為上開抗辯，應可採信原告此部分主張為真實。
    且依警方出具之道路交通事故初步分析研判表之記載，系爭
    事故發生之緣由，乃被告違反特定標誌(線)禁制及訴外人張
    閔傑違規停車或暫停不當所致，是系爭事故之發生，被告及
    訴外人張閔傑均同為肇事因素，各應負百分之50之過失責任
    ，從而，原告本於侵權行為及保險代位權之法律關係，請求
    被告負損害賠償責任，自屬有據。另被告雖辯稱系爭B車有
    部分損害，不是伊造成，伊僅造成系爭B車左前方輪胎損害
    而已等語，然被告此部分抗辯僅屬空言抗辯，並未提出事證
    已實其說，尚難採信。
  ㈡本件系爭B車支出修復工資及烤漆費用35,387元、零件費用22
    ,865元，此有上開系爭B車統一發票、強馭股份有限公司SUB
    ARU楊梅廠估價單可證。而依行政院所頒「固定資產耐用年
    數表」及「固定資產折舊率表」之規定，小客車耐用年數為
    5年，依定率遞減法每年折舊1000分之369。另依營利事業所
    得稅查核準則第95條第6項規定「固定資產提列折舊採用定
    率遞減法者，以1年為計算單位，其使用期間未滿1年者，按
    實際使用之月數相當於全年之比例計算之，不滿1月者，以
    月計」。系爭B車係於106年11月出廠，至事故發生時間109
    年5月30日止，實際使用期間為2年7月，扣除此折舊後，原
    告自得請求零件費用7,144元（詳如附表所示），另工資及
    烤漆費用35,387元，蓋其係修理付出之勞務代價，為回復原
    狀時必要支出之費用，並無折舊可言，準此，原告承保車輛
    修復必要費用合計為42,531元。
　㈢另按損害之發生或擴大，被害人與有過失者，法院得減輕賠
    償金額或免除之；前2項之規定，於被害人之代理人或使用
    人與有過失者，準用之，民法第217條第1項、第3項分別定
    有明文。查本件事故之發生，被告固有如前揭所述之過失，
    惟訴外人張閔傑亦同時有違規停車或暫停不當而肇事之情，
    是系爭事故之發生，被告及張閔傑均同為肇事因素，各應負
    百分之50之過失責任，已如前述，則原告代位行使損害賠償
    請求權，亦應承受訴外人張閔傑之過失，並依此比例酌減被
    告之賠償責任。從而，原告得請求被告賠償之金額應為21,2
    66元（計算式：42,531元×50%＝21,266元，元以下四捨五入
    ）。
五、綜上所述，原告依保險法第53條第1項、民法第184條第1項
    前段、第191條之2、第196條之規定，請求被告給付21,266
    元及自起訴狀繕本送達翌日即110年10月1日起至清償日止，
    按年息5%計算之利息，為有理由，應予准許，逾此範圍之請
    求，即屬無據，應予駁回。
六、本件原告勝訴部分，係依小額程序所為被告敗訴之判決，依
    民事訴訟法第436條之20規定，應依職權宣告假執行。並依
    同法第392條第2項，依職權為被告預供擔保，得免為假執行
    之宣告。
七、本件事證已臻明確，原告與被告其餘攻擊防禦方法及所提證
    據，於判決結果不生影響，爰不一一論列。
八、訴訟費用負擔之依據：民事訴訟法第79條。本件第一審訴訟
    費用為1,000元，本院依兩造之勝敗比例酌定訴訟費用負擔
    ，爰判決如主文第3項所示。
中　　華　　民　　國　　110 　年　　12　　月　　30　　日
                  臺灣彰化地方法院北斗簡易庭
                          法  官  楊鑫忠
以上正本係照原本作成。
如對本判決不服，得於送達後20日內以判決違背法令為理由，向
本院提起上訴狀(須附繕本)。
中　　華　　民　　國　　110 　年　　12　　月　　30　　日
                          書記官  張清秀
附表
折舊時間           金額
第1年折舊值        22,865×0.369=8,437
第1年折舊後價值    22,865-8,437=14,428
第2年折舊值        14,428×0.369=5,324
第2年折舊後價值    14,428-5,324=9,104
第3年折舊值        9,104×0.369×(7/12)=1,960
第3年折舊後價值    9,104-1,960=7,144